【裁判字號】    88,交易,510
【裁判日期】    890126
【裁判案由】    過失傷害
【裁判全文】
臺灣桃園地方法院刑事判決           八十八年度交易字第五一號
    公  訴  人  臺灣桃園地方法院檢察署檢察官
    被      告  乙○○
右列被告因過失傷害案件，經檢察官提起公訴（八十八年度偵字第一六一四一號），
本院判決如左：
    主      文
乙○○因過失傷害人之身體，處有期徒刑貳月，如易科罰金，以佰元折算壹日。
    事      實
一、乙○○於民國八十八年五月二十一日上午，駕駛車牌號碼ＫＭ─５０５１號自用
    小客車，沿桃園縣中壢市○○○○街（起訴書誤載為榮民路）往榮民路方向行駛
    ，本應注意車輛行駛時，駕駛人應注意車前狀況，並隨時採取必要之安全措施，
    且當時天候晴朗、日間光線充足，路面乾燥、無缺陷，並無不能注意之情事，竟
    疏於注意，於經過榮安十三街二五九號前（起訴書誤載為榮民路與榮安十三街之
    交岔路口），未注意車前狀況，適有甲○○騎乘車牌號碼ＵＺＣ─０３１號重型
    機車，亦貿然左轉，欲橫越榮安十三街往永福路方向行駛，致兩車於該處發生撞
    擊，甲○○因此人車倒地，身體並受有左膝前十字韌帶內側及外側半月軟骨破裂
    之傷害。乙○○並於其犯罪被有權偵查機關發覺前，向前來處理現場之警員自首
    其犯行，並願接受裁判。
二、案經被害人甲○○訴由桃園縣警察局中壢分局報告臺灣桃園地方法院檢察署檢察
    官偵查起訴。
    理      由
一、訊據被告乙○○固坦承於右揭時、地有與甲○○發生車禍，告訴人甲○○並因此
    而受傷之事實不諱，惟堅決否認有何過失，辯稱係甲○○突然衝出來撞伊的，不
    是伊撞甲○○的云云。經查：右揭事實，業據告訴人甲○○指訴綦詳，甲○○向
    本院稱「我剛從榮安十三街一位老師住處內騎車出來，在二五九號前要左轉往永
    福路，我有看見被告來車，我覺得還很遠距離，所以就騎過去」、「我有看見被
    告的車，覺得他車很遠，我才轉彎過去，但被告車速非常快」等語（見本院八十
    八年十二月二十一日、八十九年一月十二日訊問筆錄），而告訴人係甫自路旁發
    動機車欲左轉橫越馬路，其車速自不可能過快，告訴人自稱車速僅時速十五公里
    而已，是縱告訴人貿然左轉，被告亦非不可能及時閃避；且被告於本院庭訊時亦
    一再稱未看見被告車輛，益證被告駕駛車輛未注意車前狀況，始未及時發現告訴
    人之機車而加以閃避；按車輛行駛時，駕駛人應注意車前狀況，並隨時採取必要
    之安全措施，道路交通安全規則第九十四條第三項定有明文，被告駕車行經上開
    路段，竟未注意上述規定，且依當時路狀，又無不能注意之情形，竟疏不注意為
    之，以致肇事，致告訴人甲○○受傷，其行自有過失，被告空言辯稱無過失，是
    告訴人撞伊云云，顯不足採。而告訴人甲○○因車禍身體受有左膝前十字韌帶內
    側及外側半月軟骨破裂之傷害，有診斷證明書一紙附卷可稽，且告訴人所受傷害
    與被告過失行為間，有相當因果關係。復有道路交通事故調查報告表一紙、現場
    照片三張附卷可稽，本件事證已臻明確，被告犯行堪以認定。
二、核被告所為係犯刑法第二百八十四條第一項前段之過失傷害罪。又被告於車禍發
    生後雖短暫離開現場，惟約於二十分鐘後有回到現場向處理現場之警員表明其為
    肇事者，業據警廖兆彥、謝乾正到庭證述明確，廖警員、謝警員證稱「我們到達
    現場時，只有看到肇事的小客車及機車，我們隨即採證及草繪現場圖，正準備要
    去移動車輛時，被告人回到現場」、「因我們到現場時未看被告及被害人的人，
    就先用無線電查詢車輛車籍資料查明車主何人，所以被告未回到現場時，我們已
    知道該車主叫乙○○，但不能確定是何人肇事的，後來被告再回到現場時，有主
    動告訴我們表明他叫乙○○，是他開車撞人，應符合自首」等語（見本院八十九
    年一月十二日訊問筆錄），是認被告於其犯罪被發覺前有向處理現場之警員自首
    其犯行，應依刑法第六十二條規定減輕其刑。爰審酌被告品行、過失之程度、被
    害人所受傷勢、被害人對於車禍之發生亦有同過失、犯後迄今仍未與被害人達成
    和解及一再否認有過失犯後態度不佳等一切情狀，量處如主文所示之刑，並諭知
    易罰金之折算標準。
據上論斷，應依刑事訴訟法第二百九十九條第一項前段，刑法第二百八十四條第一項
前段、第六十二條、第四十一條，罰金罰鍰提高標準條例第一條前段、第二條，判決
如主文。
本案經檢察官魏雯祈到庭執行職務。
中      華      民      國       八十九     年     一     月   二十六   日
                                臺灣桃園地方法院刑事第四庭
                                      法  官  孫  惠  琳
右正本證明與原本無異。
如不服本判決，應於判決送達後十日內，向本院提出上訴狀。
                                     書記官  劉  飛  龍
中      華      民      國       八十九     年     一     月   三十一   日


司法院資訊處製作；財團法人民間司法改革基金會備份。
